【裁判字號】    96,易,1235
【裁判日期】    970530
【裁判案由】    違反槍砲彈藥刀械管制條例
【裁判全文】
臺灣士林地方法院刑事判決              96年度易字第1235號
公  訴  人  臺灣士林地方法院檢察署
被      告  甲○○
選任辯護人  丁○○律師
            丙○○律師
            乙○○律師
上列被告因違反槍砲彈藥刀械管制條例案件，經檢察官提起公訴
（96年度偵字第6238號），本院判決如下：
    主  文
甲○○未經許可，持有刀械，處有期徒刑肆月，如易科罰金，以
新臺幣壹仟元折算壹日，減為有期徒刑貳月，如易科罰金，以新
臺幣壹仟元折算壹日，扣案如附表所示匕首陸把及武士刀壹把均
沒收；又未經許可，販賣刀械，處有期徒刑伍月，如易科罰金，
以新臺幣壹仟元折算壹日，減為有期徒刑貳月又拾伍日，如易科
罰金，以新臺幣壹仟元折算壹日，扣案如附表所示之掃刀壹把沒
收。應執行有期徒刑肆月，如易科罰金，以新臺幣壹仟元折算壹
日，扣案如附表所示之匕首陸把、武士刀壹把及掃刀壹把均沒收
。
    事  實
一、甲○○明知未經中央主管機關許可，不得擅自持有、販賣經
    中央主管機關公告查禁，非供正當使用而具有殺傷力之刀械
    ，竟基於持有管制刀械之犯意，於民國96年2 、3 月某日，
    在臺北市○○區○○路18號其經營之「奇屋動力玩具& 流行
    藝品店」店內，收受真實姓名年籍不詳之成年友人「阿彬」
    交付如附表所示之管制刀械匕首6 把、武士刀1 把而持有之
    ，並將上開管制刀械藏放在上址地下室內。甲○○復基於販
    賣管制刀械之犯意，於96年1 月初某日在臺北關渡夜市向真
    實姓名年籍不詳之成年男子，以新臺幣（下同）150 元之價
    格，購得如如附表所示之管制刀械掃刀1 把，進而在上開店
    內販售，嗣於96年4 月間某日，A1（真實姓名年級詳卷）以
    200 元代價，在上開店內向甲○○購得前揭掃刀1 把。嗣於
    96年4 月18日，Ａ1 持所購得之上開掃刀1 把向警方檢舉，
    為警於96年4 月20日13時許，持本院核發之搜索票前往上開
    玩具店執行搜索，於地下室內查扣如附表所示之管制刀械匕
    首6 把及武士刀1 把，始悉上情。
二、案經內政部警政署保安警察第三總隊第一大隊報告臺灣士林
    地方法院檢察署檢察官偵查起訴。
    理  由
一、本件被告所犯非死刑、無期徒刑、最輕本刑為3 年以上有期
    徒刑之罪，或高等法院管轄第一審之案件，被告於本院準備
    程序進行中，就被訴事實為有罪之陳述，經告以簡式審判程
    序之旨，並聽取檢察官、被告及辯護人之意見後，本院裁定
    改適用簡式審判程序，是本件之證據調查，依刑事訴訟法第
    27 3條之2 規定，不受同法第159 條第1 項、第161 條之2
    、第161 條之3 、第163 條之1 及第164 條至第170 條規定
    之限制，合先敘明。
二、上開犯罪事實，業據被告於警詢、偵查及本院審理時均坦承
    不諱（見96年度偵字第6238號卷第7 頁至第9 頁、第65頁至
    第66頁、本院卷第16頁、第18頁至第21頁、第57頁至第59頁
    ），核與證人A1於警詢及偵查之證述相符（見上開偵查卷第
    11頁至第12頁、第72頁至第73頁），並有搜索扣押筆錄、現
    場查獲時照片7 張附卷可稽（見前揭偵查卷第13頁至第16頁
    、第51頁至第54頁），復有匕首6 把、武士刀1 把、及A1提
    出之掃刀1 把扣案可資佐證。又上開扣案刀械8 把經送內政
    部警政署鑑驗結果，確屬於槍砲彈藥刀械管制條例所列管之
    匕首、武士刀及掃刀，亦有該署97年4 月28日警署保字第09
    70059474號函在卷可參（見本院卷第49頁至第50頁），足徵
    被告之自白與事實相符，可以採信，本件事證明確，被告犯
    行堪以認定，應依法論科。
三、核被告所為，係犯槍砲彈藥刀械管制條例第14條第3 項之未
    經許可持有刀械罪及同條第1 項之未經許可販買刀械罪。被
    告所犯上開2 罪間，犯意各別，行為互殊，構成要件亦不相
    同，應分論併罰。爰審酌被告之素行，持有及販賣管制刀械
    具危險性、惟未用以犯罪，對社會治安尚未產生實質危害、
    併其品行、智識程度、犯罪手段及犯後坦承犯行態度尚稱良
    好等一切情狀，就上開2 罪，分別量處如主文所示之刑，以
    示懲儆。因被告犯罪時間均在96年4 月24日以前，亦無其他
    不合中華民國96年罪犯減刑所定不得減刑之情形，爰依中華
    民國96年罪犯減刑條例第2 條第1 項第3 款、第7 條規定，
    就上開2 罪均減其宣告刑二分之一，即減為有期徒刑2 月、
    2 月又15日，均諭知易科罰金之折算標準，並定應執行之刑
    。
四、扣案如附表所示之匕首6 把、武士刀1 把及掃刀1 把，均屬
    違禁物，應依刑法第38條第1 項第1 款之規定，不問屬於犯
    罪行為人與否，均應依刑法第38條第1 項第1 款規定宣告沒
    收。
據上論斷，應依刑事訴訟法第273 條之1 第1 項、299 條第1 項
前段，槍砲彈藥刀械管制條例第14條第3 項、第1 項，刑法第11
條前段、第38條第1 項第1 款、第41條第1 項、第51條第5 款，
中華民國96年罪犯減刑條例第2 條第1 項第3 款、第7 條，判決
如主文。
本案經檢察官吳維雅到庭執行職務。
中    華    民    國    97    年    5     月    30    日
                  刑事第四庭法  官  高雅敏
以上正本證明與原本無異。
如不服本判決，應於收受送達後10日內向本院提出上訴書狀，其
未敘述上訴理由者，應於上訴期間屆滿後20日內向本院補提理由
書狀。
                            書記官  田瑾俐
中    華    民    國    97    年    5     月    30    日
附錄本案論罪科刑法條
槍砲彈藥刀械管制條例第14條
未經許可，製造、販賣或運輸刀械者，處3 年以下有期徒刑，併
科新台幣100 萬元以下罰金。
意圖供自己或他人犯罪之用，而犯前項之罪者，處6 月以上5 年
以下有期徒刑，併科新台幣300 萬元以下罰金。
未經許可，持有或意圖販賣而陳列刀械者，處1 年以下有期徒刑
、拘役或新台幣50萬元以下罰金。
第 1 項及第 2 項之未遂犯罰之。
附表
  ┌──┬────┬──────────┬───────┐
  │編號│名   稱 │    刀械特徵        │是否為列管刀械│
  ├──┼────┼──────────┼───────┤
  │一  │匕首    │刀刃長約11.6公分，刀│  是          │
  │    │        │柄長約10.7公分，刀刃│              │
  │    │        │雙面開鋒            │              │
  ├──┼────┼──────────┼───────┤
  │二  │匕首    │刀刃長約12公分，刀柄│  是          │
  │    │        │長約10.7公分，刀刃雙│              │
  │    │        │面開鋒              │              │
  ├──┼────┼──────────┼───────┤
  │三  │匕首    │刀刃長約12公分，刀柄│  是          │
  │    │        │長約10.7公分，刀刃雙│              │
  │    │        │面開鋒              │              │
  ├──┼────┼──────────┼───────┤
  │四  │匕首    │刀刃長約12公分，刀柄│  是          │
  │    │        │長約10.7公分，刀刃雙│              │
  │    │        │面開鋒              │              │
  ├──┼────┼──────────┼───────┤
  │五  │匕首    │刀刃長約12公分，刀柄│  是          │
  │    │        │長約10.7公分，刀刃雙│              │
  │    │        │面開鋒              │              │
  ├──┼────┼──────────┼───────┤
  │六  │匕首    │刀刃長約12公分，刀柄│  是          │
  │    │        │長約10.7公分，刀刃雙│              │
  │    │        │面開鋒              │              │
  ├──┼────┼──────────┼───────┤
  │七  │武士刀  │刀刃長約38.6公分，刀│  是          │
  │    │        │柄長約25.3公分，刀刃│              │
  │    │        │單面開鋒            │              │
  ├──┼────┼──────────┼───────┤
  │八  │掃刀    │刀刃長約32.2公分，刀│  是          │
  │    │        │柄組合前長約14.3公分│              │
  │    │        │，組合後長約54公分，│              │
  │    │        │刀刃單面開鋒        │              │
  └──┴────┴──────────┴───────┘


司法院資訊處製作；財團法人民間司法改革基金會備份。
